臺灣臺南地方法院刑事判決　　　　　　　94年度交訴字第44號
公　訴　人　臺灣臺南地方法院檢察署檢察官
被　　　告　乙○○　男　28歲.
上列被告因公共危險等案件，經檢察官提起公訴（94年度偵字第
454號），被告就被訴事實為有罪之陳述，本院裁定進行簡式審
判程序，判決如下：
    主  文
乙○○因過失致人於死，處有期徒刑拾月；又駕駛動力交通工具
肇事，致人死而逃逸，處有期徒刑壹年肆月。應執行有期徒刑貳
年。
    事實及理由
一、乙○○於民國93年8月25日凌晨，在普通小型車駕駛執照吊
    扣期間，駕駛車牌號碼YQ-0100號自用小客車，沿台南縣七
    股鄉大寮村境內之南29號鄉道，由南往北方向行駛，而於同
    日凌晨0點40分左右，途經設有閃光紅燈號誌設施之該鄉道
    與176號縣道之交岔路口時，理應注意汽車行駛至交岔路口
    ，其行進、轉彎，應遵守燈光號誌之指示，且應注意閃光紅
    燈表示「停車再開」，車輛應減速接近，先停止於交岔路口
    前，讓幹道車優先通行後認為安全時，方得續行，又依當時
    天候晴朗、夜間有照明、路面乾燥無缺陷、道路上未有任何
    障礙物、視距良好等情形以觀，客觀上亦無不能注意之情事
    ，其竟疏未注意讓幹道車先行，即貿然進入該交岔路口。正
    好徐翠凰駕駛車牌號碼GB6-491號重型機車，沿上開176號縣
    道，由東往西方向同時行經該路口，亦疏未注意閃光黃燈表
    示「警告」，車輛應減速接近，注意安全，小心通過，即貿
    然通過該路口。乙○○因有前開疏失，以致徐翠凰發現乙○
    ○所駕駛之小客車，業已避煞不及，兩車乃在該路口處發生
    碰撞。徐翠凰隨即因之人、車倒地而受有頭部外傷併蜘蛛膜
    下腔出血等傷害，經送醫救治後，延至同日下午1點鐘左右
    ，仍因顱內出血而傷重不治死亡。豈知乙○○駕車肇事並造
    成徐翠凰死亡之結果後，竟未下車察看，且未採取任何救護
    措施或報警前來處理，即立刻駕車逕行逃離現場。乙○○後
    來則於同年月27日，自行前往台南縣警察局佳里分局表明係
    本件車禍肇事小客車之駕駛人，並供認駕車肇事逃逸之經過
    而自首，且坦承犯行進而接受裁判。案經乙○○自首暨徐翠
    凰之夫甲○○訴由台南縣警察局佳里分局報告及臺灣臺南地
    方法院檢察署檢察官相驗後自動檢舉偵查起訴。
二、前項犯罪事實，有（一）被告乙○○於警詢、偵查時及本院
    審理中之自白、（二）道路交通事故現場圖、道路交通事故
    調查報告表(一)、(二)各1份、事故現場蒐證照片及肇事車輛採
    證照片共36張、（三）台南縣警察局93年8月27日刑案勘察
    採證報告書1份、勘察照片68張、（四）長庚紀念醫院嘉義
    分院93年8月25日診斷證明書、臺灣臺南地方法院檢察署勘
    驗筆錄、驗斷書及相驗屍體證明書各1份、（五）汽車駕照
    基本資料列印表、台灣省台南區車輛行車事故鑑定委員會93
    年12月13日南鑑字第0935902196號函所附之鑑定意見書各1
    份、（六）臺灣高等法院被告全國前案紀錄表1紙等為證。
三、核被告乙○○所為，係犯刑法第185條之4之駕車肇事逃逸罪
    及同法第276條第1項前段之普通過失致死罪。又其於駕車肇
    事逃逸後，犯罪未被有偵查權之公務員或機關發覺前，即自
    動前往台南縣警察局佳里分局表明係本件車禍肇事小客車之
    駕駛人，且供認駕車肇事逃逸之經過而自首，並坦承犯行進
    而接受裁判等情，亦據卷附之警詢筆錄記載明確，故均應依
    照刑法第62條前段自首之規定，減輕其刑。另被告所犯過失
    致死罪部分，係在普通小型車駕駛執照吊扣期間駕車以致肇
    事，並使被害人徐翠凰死亡，係屬汽車駕駛人，無駕駛執照
    駕車因而致人死亡，依法應負刑事責任者，故需依照道路交
    通管理處罰條例第86條第1項之規定，加重其刑。而其前開
    所犯過失致死罪部分，因刑有加重及減輕，故應依刑法第71
    條第1項之規定，先加後減。至於被告所犯上開2罪間，因行
    為態樣不同，犯罪構成要件亦有差異，故應予分別論罪，併
    合處罰。本院審酌被告犯罪之動機、目的、手段，其生活狀
    況與本件犯罪所生之損害，以及被告犯罪後雖係自動向警方
    自首犯行，且已坦白承認所為，而其僅係國中畢業，教育程
    度雖屬非高，然被告在普通小型車駕駛執照吊扣期間，竟仍
    駕駛小客車於道路上行駛，其駕駛行為對於交通安全之危害
    非小，且其駕車行經設有閃光紅燈號誌設施之交岔路口，疏
    未注意車輛應減速接近，先停止於交岔路口前，讓幹道車優
    先通行後認為安全時，方得續行之駕駛行為，應係本件車禍
    發生之肇事主因等情，則有上述台灣省台南區車輛行車事故
    鑑定委員會93年12月13日南鑑字第0935902196號函所附之鑑
    定意見書1份載明可憑，其過失程度，經核亦屬重大，又被
    告之上開過失駕駛行為，更造成被害人死亡之嚴重後果，而
    其於駕車肇事後，竟不顧被害人業已受到嚴重撞擊之事實，
    竟仍駕車逕自逃離現場，其惡性顯非輕微，又被告肇事後至
    今，仍未與告訴人或被害人之其他家屬就民事損害賠償事宜
    達成和解，其犯罪後態度尚非良好等一切情狀，分別量處如
    主文所示之刑，並定其應執行之刑。
四、據上論斷，應依刑事訴訟法第273條之1第1項、第299條第1
    項前段，刑法第185條之4、第276條第1項、第62條前段、第
    51條第5款，道路交通管理處罰條例第86條第1項，罰金罰鍰
    提高標準條例第1條前段，判決如主文。
中　　華　　民　　國　　94　　年　　5 　　月　　31　　日
                  交通法庭  法　官  陳志成
以上正本證明與原本無異。
如不服本判決應於送達後10日內向本院提出上訴狀。
                            書記官  黃瓊蘭
中　　華　　民　　國　　94　　年　　5 　　月　　31　　日
附錄法條：
刑法第185條之4
駕駛動力交通工具肇事，致人死傷而逃逸者，處6月以上5年以下
有期徒刑。
刑法第276條第1項（普通過失致死罪）
因過失致人於死者，處2年以下有期徒刑、拘役或2千元以下罰金
。
